臺灣臺中地方法院民事判決
                                    111年度豐簡字第147號
原      告  錢德仁  
被      告  陳美智  

上列當事人間請求給付票款事件，本院於民國111年3月23日言詞
辯論終結，判決如下：
    主      文
被告應給付原告新臺幣(下同)200萬元，及自民國110年11月2日
起至清償日止，按週年利率百分之六計算之利息。
訴訟費用2萬0,800元，由被告負擔。
本判決得假執行。但被告如以200萬元為原告預供擔保，得免為
假執行。
    事實及理由
一、原告主張：原告持有被告與訴外人詹耀榔、林淮龍共同簽發
    交付之如附表所示之本票（下稱系爭本票），並約定此票免
    除作成拒絕證書，原告已如數交付與票面金額相同之借款予
    被告擔任負責人之太陽光電工程有限公司（太陽光電公司）
    。詎太陽光電公司於約定清償日即109年5月25日未依約償還
    借款，借款之連帶保證人即訴外人詹耀榔、林淮龍，迄今亦
    未償還借款，亦未償還票款。爰依票據之法律關係，請求被
    告負共同發票人之責任等語，並聲明：如主文第1項所示。
二、被告則以：系爭本票共同發票人上之簽名，係被告本人親簽
    。林淮龍是被告的前姊夫，當初林淮龍請被告出名擔任太陽
    光電公司之負責人，說明本筆借款是太陽光電公司需要的資
    金。被告無力負擔償還本件債務等語，資為抗辯。並聲明：
    原告之訴駁回。
三、得心證之理由：
    按在票據上簽名者，依票上所載文義負責；付款人於承兌後
    ，應負付款之責；本票發票人所負責任，與匯票承兌人同，
    票據法第5條第1項、第52條第1項、第121條分別定有明文。
    次按執票人向匯票債務人行使追索權時，得請求自到期日起
    如無約定利率者，依年利6釐計算之利息，票據法第97條第1
    項第2款定有明文，依同法第124條規定於本票準用之。經查
    ：
  ⒈系爭本票未載到期日，依票據法第120條第2項，視為見票即
    付。系爭本票上已載明免除作成拒絕證書（見110年度司促
    字第29415號卷【下稱司促字卷】第11頁），原告固未能具
    體敘明系爭本票之提示日，惟原告至遲於支付命令送達被告
    時，可認原告有對被告提示本票請求票款，行使追索權之意
    。從而，原告請求被告自支付命令送達翌日起，依票據法第
    124條準用第97第1項第2款按週年利率百分之6計算之利息，
    應屬有據。
  ⒉至於被告抗辯其無清償能力，縱令為真。惟本件並非損害賠
    償之債，且被告於共同簽發本票後，主觀上明知其應負擔之
    票據債務，是縱因負擔此債務致其生計有重大影響，參照民
    法第218條規定意旨，仍不得減輕被告應負償還責任範圍。
    因此，被告之償債能力，與其本件應負之清償範圍無涉，併
    此指明。
四、綜上所述，原告依票據法律關係，請求被告給付200萬元，
    及自支付命令送達被告翌日（即110年11月2日，見司促字卷
    第59頁）起至清償日止，按週年利率百分之6計算之利息，
    為有理由，應予准許。
五、本件係適用簡易訴訟程序所為被告敗訴之判決，依民事訴訟
    法第389條第1項第3款規定，應依職權宣告假執行。另為衡
    平被告之利益，爰依同法第392條第2項規定，依職權宣告被
    告為原告預供擔保，得免為假執行。 
六、本件訴訟費用額確定為20,800元（即裁判費20,800元），依
    民事訴訟法第78條，命由被告負擔。 
中　　華　　民　　國　　111 　年　　4 　　月　　8　　日
                      臺灣臺中地方法院豐原簡易庭
                                  法　官　高士傑
以上正本係照原本作成。
如不服本判決，應於送達後20日內，向本院提出上訴狀並表明上
訴理由，如於本判決宣示後送達前提起上訴者，應於判決送達後
20日內補提上訴理由書（須附繕本）。如委任律師提起上訴者，
應一併繳納上訴審裁判費。
中　　華　　民　　國　　111 　年　　4 　　月　　8　　日
                                  書記官　蔡伸蔚
附表
編號 共同發票人 發票日 票面金額（新臺幣） 到期日 證據出處 １ 被告、詹耀榔、林淮龍 108年11月24日 200萬元 未記載 見司促字卷第11頁